【裁判字號】    97,交聲,1724
【裁判日期】    970721
【裁判案由】    違反道路交通管理處罰條例聲明異議
【裁判全文】
臺灣臺北地方法院交通事件裁定        97年度交聲字第1724號
原處分機關  臺北市交通事件裁決所
異  議  人
即受處分人  甲○○
上列異議人即受處分人因違反道路交通管理處罰條例案件，對於
臺北市交通事件裁決所於中華民國九十七年七月四日所為之北市
裁罰字第裁22-AEW817628號處分（原舉發通知單案號：北市警交
字第AEW817628號）聲明異議，本院裁定如下：
    主  文
異議駁回。
    理  由
一、異議意旨略以：異議人即受處分人甲○○認為舉發地點於上
    下班時間塞滿公車，當公車停靠站牌時，只能看到公車之背
    影，且該路段很短，路邊之樹葉也遮蔽了標示，實無設置二
    段式左轉之必要，一旦公車左轉也只能跟著左轉了，因此對
    該裁決不服，爰聲明異議云云。
二、按道路交通管理處罰條例所稱之「車輛」，係指在道路上以
    原動機行駛之汽車（包括機器腳踏車）或以人力、獸力行駛
    之車輛，道路交通管理處罰條例第三條第八款定有明文。次
    按，汽車駕駛人轉彎時，不依標誌、標線、號誌指示者，處
    新臺幣（下同）六百元以上一千八百元以下罰鍰，並記違規
    點數一點，同條例第四十八條第一項第二款、第六十三條第
    一項第一款分別定有明定。
三、經查：異議人對於其有於民國九十七年四月十二日下午一時
    五十五分許，騎乘Ｊ６Ｈ－５７２號重型機車行經臺北市○
    ○路、襄陽路口時，未以機車兩段式左轉方式左轉至館前路
    ，係直接左轉至館前路之事實並不爭執，而該處確有機車應
    兩段式左轉之標誌，並有現場照片二張附卷為憑，足見異議
    人確有不依標誌左轉彎之違規行為。異議人雖以前詞抗辯，
    然舉發機關拍攝之現場照片二張顯示，公車停靠站牌旁之機
    車兩段式左轉指示標誌確有被施工圍欄阻擋而難以視察之情
    ，惟於該交岔路口中心處之號誌橫桿及路名標誌牌旁，尚有
    機慢車兩段式左轉之指示牌一面明顯可辨，且臺北市○○路
    內側第三車道上繪製有「禁行機車」之大型黃色字樣清晰可
    見，就一般具有通常智識之駕駛人而言，均可知悉該車道係
    禁止機車行駛或左轉之用意。若異議人認行進間之視線有遭
    公車擋住之虞，自應與公車保持適當距離，不應緊貼公車而
    行。是異議人上揭所辯，實屬卸責之詞，礙難採信，本件異
    議人之違規行為堪予認定。從而，原處分機關依前揭條例第
    四十八條第一項第二款、第六十三條之規定，裁處異議人罰
    鍰六百元並記違規點數一點，核無違法或不當情形，故本件
    異議為無理由，應予駁回。
四、據上論斷，應依道路交通管理處罰條例第八十七條第二項，
    道路交通案件處理辦法第十九條，裁定如主文。
中    華    民    國     97     年    7     月   21   日
                        交通法庭  法  官  游士珺
上正本證明與原本無異。
如不服本裁定，應於裁定送達後5日內向本院提出抗告狀。
                                  書記官  林素霜
中    華    民    國    97    年    7     月    23    日


司法院資訊處製作；財團法人民間司法改革基金會備份。
